【裁判字號】    98,交聲,1798
【裁判日期】    980624
【裁判案由】    違反道路交通管理處罰條例聲明異議
【裁判全文】
臺灣臺北地方法院交通事件裁定        98年度交聲字第1798號
原處分機關  臺北市交通事件裁決所
受處分人    甲○○
上列受處分人因違反道路交通管理處罰條例案件，對於臺北市交
通事件裁決所中華民國98年5月4日所為之處分（原處分案號：北
市裁罰字第裁22-A1A232704號），聲明異議，本院裁定如下：
    主  文
異議駁回。
    理  由
一、按行至無號誌或號誌故障而無交通指揮人員指揮之交岔路口
    ，支線道車應暫停讓幹線道車先行，道路交通安全規則第10
    2條第1項第2款前段定有明文。又汽車駕駛人爭道行駛，有
    支線道車不讓幹線道車先行者，處新臺幣（下同）600元以
    上1800元以下之罰鍰；再汽車駕駛人，如有違反道路交通管
    理處罰條例第45條情形者，除依原條款處罰鍰外，並予記違
    規點數1點；另汽車駕駛人，駕駛汽車違反道路交通安全規
    則，因而肇事致人受傷者，記違規點數3點，道路交通管理
    處罰條例第45條第9款、第63條第1項第1款、第61條第3項，
    分別定有明文。
二、本件異議人即受處分人甲○○於民國98年2月6日8時15分許
    ，駕駛車號4030-QK號自用小貨車，沿臺北市○○街99巷 (
    支線道)北向南行駛至吳興街98號前交叉口，往西右轉時，
    其左側車身與由蔡明輝所騎乘，沿臺北市○○街 (幹線道)
    東向西行駛至該路口之車號CY8-133號重型機車之右前車頭
    碰撞而肇事，致機車駕駛人蔡明輝受傷，受處分人嗣經警舉
    發「支線道車未讓幹線道車先行」後，受處分人於應到案日
    期前申訴，經原處分機關臺北市交通事件裁決所審查結果，
    仍認受處分人有前開違規行為，而依道路交通管理處罰條例
    第45條第9款、第63條第1項第1款 (漏引第1項第1款)、第61
    條第3項規定，於98年5月4日裁處受處分人600元之罰鍰，並
    記違規點數共4點等情，有卷附臺北市政府警察局舉發違反
    道路交通管理事件通知單（北市警交大字第A1A232704號）
    、臺北市政府警察局信義分局交通分隊交通事故談話紀錄表
    、道路交通事故現場圖、臺北市交通事件裁決所道路交通管
    理事件裁決書（北市裁罰字第裁22-A1A232704號）等件可稽
    。
三、異議意旨略以：伊駕駛車號4030-QK號自用小貨車，行經吳
    興街99巷與吳興街交叉路口，在尚未進入該路口時，有先查
    看吳興街 (幹線道)上沒有車子才立刻轉彎在路邊停車，因
    角度偏左才會被摩托車撞到。而一部汽車就停在馬路旁邊，
    對方竟沒看見而撞上，係對方之過失，伊並無違規云云。
四、按「道路交通標誌標線號誌設置規則」第58條、第59條、第
    172條、第177條、第211條，分別就幹、支道有不同之交通
    設施設置原則，如交岔路口若設有閃光紅燈或「讓」、「停
    」等標誌、標線之道路則為支線道，設有閃光黃燈或未設上
    述相關標誌、標線道路為幹線道等，均有明文規定。本件異
    議人駕駛車號4030-QK號自用小客車所行駛之臺北市○○街
    99巷，在與吳興街交叉路口前方設有八角型「停」標誌及停
    止線，有卷附道路交通事故現場圖在卷可考，是該道路為支
    線道甚明。而異議人駕駛汽車所行駛之吳興街99巷既為「支
    線道」，被害人騎乘之CY8-133號重型機車行駛之吳興街為
    「幹線道」，則異議人行經該交岔路口時，即應先停車察看
    左右來車，讓幹線道車先行，俟路口安全時，方得再繼續行
    駛甚明。異議人雖辯稱於路口確定左右無來車後才駛出巷口
    云云，惟據機車騎士蔡明輝之交通事故談話紀錄表所載：「
    當時我是一直直行，突然吳興街99巷北往西有部自小客車右
    轉，我右前車頭碰撞上該車車頭左側車身後，機車左側倒地
    ，人亦左側倒地，對方是轉彎車，卻完全沒有停等的動作，
    相距不到1個機車身，太近了，我來不及就碰撞上了」等語
    及綜核卷附道路交通事故現場圖、交通事故談話紀錄，現場
    地面上未有刮地痕、剎車痕及碎片，吳興街99巷與吳興街為
    直路，視線良好，天候晴，日間自然光線足等情事，若異議
    人確曾於吳興街99巷停止線前停車察看路況，當能發現被害
    人之機車業已駛近而讓其先行通過，本件肇事當不致發生，
    顯見異議人確有貿然通過交岔路口之違規行為甚明。
五、綜上，受處分人確有支線道車不讓幹線道車先行之違規行為
    ，原處分機關依道路交通管理處罰條例第45條第9款、第63
    條第1項第1款、第61條第3項規定，裁處受處分人罰鍰600元
    ，並記違規點數共4點，於法有據。本件受處分人之聲明異
    議，為無理由，應予駁回。
據上論斷，應依道路交通案件處理辦法第19條，裁定如主文。
中    華    民    國    98    年    6    月    24    日
                  交通法庭法  官  楊台清
以上正本證明與原本無異。
如不服本裁定，應於裁定送達後5日內向本院提出抗告狀。
                          書記官  劉子豪
中    華    民    國    98    年    6     月    24    日


司法院資訊處製作；財團法人民間司法改革基金會備份。
